臺灣高雄地方法院刑事判決　　　　　　　93年度易字第1840號
公　訴　人　臺灣高雄地方法院檢察署檢察官
被　　　告　戊○○　男　21歲.
　　　　　　　　　　之2
上列被告因竊盜案件，經檢察官提起公訴（93年度偵字第22838
號）及移送併辦（94年度偵字第303 、3642號），本院判決如下
：
    主  文
戊○○共同連續攜帶兇器竊盜，處有期徒刑拾月。
扣案如附表所示之物均沒收。
    事  實
一、戊○○基於意圖為自己不法所有之概括犯意，連續為左列竊
    盜犯行：
（一）於民國93年11月10日12時許，與姓名年籍不詳綽號「林仔
      」之成年男子，共同基於竊盜之犯意聯絡，持戊○○所有
      客觀上可對人之生命、身體、安全構成威脅，具有危險性
      之一字型螺絲起子2 支、十字型螺絲起子、剪刀及尖嘴鉗
      各1 支，由戊○○騎乘車牌號碼XUD-220 號重機車附載綽
      號「林仔」之男子行經高雄市○○區○○路裕誠幼稚園旁
      巷道時，見丁○○所有車牌號碼Y7-375車號營業小客車停
      放該處，有機可逞，即由戊○○把風，綽號「林仔」之男
      子持上開一字型螺絲起子破壞該營業小客車後車廂鎖頭後
      （毀損部分未據告訴），再持剪刀及尖嘴鉗剪斷並拆卸該
      汽車音響CD盒（機型CX-CB3081AAT）（價值約新台幣﹝下
      同﹞60 00 元）及VCD 壓縮盒（機型HK0000 000）（價值
      約2000元）各1 個，得手後旋即共乘上開機車逃逸。
（二）於93年11月10日12時某分許，復與綽號「林仔」之成年男
      子承前竊盜之犯意聯絡，持戊○○所有前開客觀上可對人
      之生命、身體、安全構成威脅，具有危險性之一字型螺絲
      起子2 支、十字型螺絲起子、剪刀及尖嘴鉗各1 支，由戊○○騎乘車牌號碼XUD-220 號重機車附載綽號「林仔」之
      男子行經高雄市○○區○巷道時，以前開相同之手法，竊
      取某車牌號碼不詳之車輛內之汽車音響CD盒（機型
      CX-DP801EW T）及VCD 壓縮盒（機型3913A205）各1 個，
      得手後旋即共乘上開機車逃逸，嗣於同日15時許，為警在
      高雄市三民區○○○路263 巷4 號前查獲，並扣得戊○○
      所有前揭一字型螺絲起子2 支、十字型螺絲起子、剪刀及
      尖嘴鉗各1 支（即附表編號1 至4 所示之物）。
（三）於93年12月20日21時許，持其所有客觀上可對人之生命、
      身體、安全構成威脅，具有危險性之十字型螺絲起子及磨
      平之螺絲起子各1 支，在高雄縣鳳山市○○路5 號前，以
      上開螺絲起子破壞丙○○所有停放於該處之車牌號碼7D-3
      039 號自小客車右前車窗玻璃後（毀損部分未據告訴），
      繼而侵入該車內，以該置放於車內之汽車鑰匙竊取前開自
      小客車1 輛（價值約70萬元），得手後供己駕駛使用。
（四）於93年12月21日15時30分許，持其所有客觀上可對人之生
      命、身體、安全構成威脅，具有危險性之十字型螺絲起子
      及磨平之螺絲起子各1 支，在高雄市新興區○○○路與尚
      仁街口，以上開螺絲起子破壞乙○○所有停放於該處之車
      牌號碼8081-FA 號自小客車右前車窗玻璃後，繼而侵入該
      車內，竊取該車內之汽車音響1 台（價值約15000 元），
      得手後，欲離去之際，旋為乙○○發現，嗣逃逸至高雄市
      ○○○路與民族路口時，為警捕獲，並扣得其所有上開十
      字型螺絲起子及磨平之螺絲起子各1 支（即附表編號5 至
      6 所示之物）。
二、案經高雄市政府警察局三民第一分局報請臺灣高雄地方法院
    檢察署檢察官偵查起訴及移送併辦。
    理  由
一、按被告以外之人於審判外之言詞或書面陳述，除法律有規定
    者外，不得作為證據；再被告以外之人於偵查中向檢察官所
    為之陳述，除顯有不可信之情況者外，得為證據。又被告以
    外之人於檢察事務官、司法警察官或司法警察調查中所為之
    陳述，與審判中不符時，其先前之陳述具有較可信之特別情
    況，且為證明犯罪事實存否所必要者，得為證據。再下列文
    書，亦得為證據：一除顯有不可信之情況外，公務員職務上
    製作之紀錄文書、證明文書。二除顯有不可信之情況外，從
    事業務之人於業務上或通常業務過程所須製作之紀錄文書、
    證明文書。三除前二款之情形外，其他於可信之特別情況下
    所製作之文書，亦得為證據；另被告以外之人於審判外之陳
    述，雖不符刑事訴訟法第159 條之1 至第159 條之4 之規定
    ，而經當事人於審判程序同意作為證據，法院審酌該言詞陳
    述或書面陳述作成時之情況，認為適當者，亦得為證據；另
    當事人、代理人或辯護人於法院調查證據時，知有第159 條
    第1 項不得為證據之情形，而未於言詞辯論終結前聲明異議
    者，視為有前項之同意，刑事訴訟法第159 條第1 項、第15
    9 條之1 第2 項、第159 條之2 、第159 條之4 、第159 條
    之5 第1 項、第2 項分別定有明文。經查：(1)被害人丁○○
    、丙○○、乙○○，及證人吳碧珠及許順興於司法警察調查
    中所為之陳述，為被告以外之人於審判外之陳述，屬於傳聞
    證據，且公訴人於審判程序中並未聲請傳喚上開被害人及證
    人作證，亦不存在其於司法警察調查中所為之陳述，與審判
    中不符之情形，惟公訴人及被告於本院審判程序均同意以前
    開被害人及證人於司法警察調查中所為之陳述，作為證據（
    見本院94年4 月27日審判筆錄），本院審酌該言詞陳述作成
    時之證據取得過程形式上並無瑕疵，且與待證事實具有關連
    性等情況，認為適當，應認得為證據，而有證據能力。(2)本
    件員警簡志宏所書立職務報告，為員警報告本案現場查獲之
    經過，係本於職務上所製作，並無顯有不可信之情況，且公
    訴人及被告於本院審判程序均同意以前開職務報告，作為證
    據（見同上審判筆錄），自有本案證據能力之適格，合先敘
    明。
二、右揭事實，業據被告戊○○於本院審理時坦承不諱，核與被
    害人丁○○、丙○○於警詢時暨被害人乙○○於警、偵訊分
    別指訴之情節相符，復據證人邵玉珠及許順興於警、偵訊，
    暨證人簡志宏於偵查中供證屬實，且有搜索扣押物筆錄、扣
    押物品目錄表、贓物領據各2 紙、贓物認領保管收據、高雄
    縣政府警察局車輛失竊（尋獲）證明單、職務報告各1 紙及
    查獲照片19幀在卷可憑，此外，復有如附表所示之物扣案為
    憑。被告之任意性自白核與事實相符，堪足採信。本件事證
    明確，被告之連續竊盜犯行洵堪認定，應予依法論科。
三、按刑法第321 條第1 項第3 款之攜帶兇器竊盜罪，係以行為
    人攜帶兇器竊盜為其加重條件，此所謂兇器，其種類並無限
    制，凡客觀上足對人之生命、身體、安全構成威脅，具有危
    險性之兇器均屬之，且祇須行竊時攜帶此種具有危險性之兇
    器為已足，並不以攜帶之初有行兇之意圖為必要（最高法院
    79年臺上字第5253號判例足資參照），而被告持以行竊之如
    附表編號1 至4 所示之物，均係屬塑膠柄，前端為金屬材質
    ，頂端尖銳，業經本院勘驗在卷（見本院94年4 月27日審判
    筆錄），另如附表編號5 至6 所示之物，亦均為塑膠柄，前
    端為金屬材質，亦有照片1 幀附卷可憑（見警B 卷第30頁）
    ，若持之用以攻擊人體，顯足以造成傷害，是可認如附表所
    示之物客觀上足以對人之生命、身體安全構成威脅，具有危
    險性，自屬兇器無訛。核被告如事實欄一「(一)、(二)、(三)」所
    為，均係犯刑法第321 條第1 項第3 款攜帶兇器之加重竊盜
    罪；如事實欄一「(四)」所為，係犯刑法第321 條第1 項第3
    款攜帶兇器之加重竊盜罪及同法第354 條之毀損罪。另被告
    攜帶兇器，以毀壞乙○○所有車牌號碼8081-FA 號自小客車
    右前車窗玻璃方式竊盜之犯行，業據被害人乙○○對其所涉
    毀損部分提出告訴，有被害人乙○○警詢筆錄附卷可參，本
    件檢察官併辦意旨書雖僅記載被告前開犯行係涉犯刑法第32
    1 條第1 項第3 款之攜帶兇器竊盜罪，而漏引刑法第354 條
    之毀損罪，惟按犯罪曾否起訴，應以起訴書狀所記載之被告
    及犯罪事實為準，而不受檢察官起訴法條之限制，則本件被
    告所涉毀損乙○○上開自小客車右前車窗部分之事實既已為
    併辦意旨書所敘及，本院自得併予審理。又刑事訴訟法第95
    條第1 項第1 款有關被告所犯罪名之告知，係著眼於被告防
    禦權保障，旨在使被告能充分行使防禦權，事實審法院於審
    判過程中已就被告所犯罪名、應變更罪名之構成要件為實質
    之調查，被告已知所防禦，縱未告知所犯罪名或應變更罪名
    ，對被告防禦權之行使並無妨礙（最高法院91年度臺上字第
    2034號判決、93年度臺上字第1204號判決、93年度臺上字第
    3250號判決意旨參照）。從而，對被告防禦權是否影響，當
    係變更法條告知制度所最應審究之點。經查，本件檢察官併
    辦意旨書固記載被告如事實欄一「(四)」所示之竊盜犯行，係
    犯刑法第321 條第1 項第3 款之攜帶兇器竊盜罪，惟併辦意
    旨書業已明確記載被告以毀損乙○○所有上開自小客車右前
    車窗玻璃行竊之事實，而本院審判時並已將此部分之事實告
    知被告，被告亦坦承以破壞前開自小客車右前車窗玻璃方式
    行竊，有本院94年4 月27日審判筆錄在卷可憑，是本院業已
    針對被告所犯毀損罪之構成要件為實質之調查，並踐行調查
    及辯論程序，被告亦已表示意見，此部分雖未告知變更起訴
    法條，對被告防禦權之行使並無妨礙，附此敘明。被告就事
    實欄一「(一)、(二)」犯行部分與綽號「林仔」之成年男子有犯
    意聯絡及行為分擔，為共同正犯。再被告就事實欄一「(四)」
    所犯攜帶兇器之加重竊盜罪與毀損罪間，有方法結果之牽連
    關係，為牽連犯，應從一重之攜帶兇器加重竊盜罪處斷。被
    告先後4 次所犯加重竊盜犯行，時間緊接，所犯復係構成要
    件相同之罪名，顯係基於概括之犯意為之，為連續犯，應論
    以一攜帶兇器之加重竊盜罪，並依法加重其刑。另檢察官雖
    未就被告所為事實欄一「(三)、(四)」之犯行部分（即臺灣高雄
    地方法院檢察署94年度偵字第3642號、94年度偵字第303 號
    移請併辦部分）提起公訴，惟檢察官就犯罪事實一部起訴，
    其效力及於全部，就被告此部分之犯行，業經本院前開認定
    屬實，經核與前揭論罪科刑之事實欄一「(一)、(二)」之犯行部
    分，具有連續犯之裁判上一罪關係，本院自應就此起訴效力
    所及之部分併予審究。爰審酌被告正值青年，不思自食其力
    ，為貪圖私利，即恣意竊取他人財物，所為不足取，惟念其
    犯後坦承犯行，態度良好，且所竊取之財物業經被害人領回
    等一切情狀，量處如主文所示之刑，以資懲儆。扣案如附表
    編號1 至編號6 所示之物，均為被告所有供犯罪所用之物，
    業據被告供承在卷，應依刑法第38條第1 項第2 款，均宣告
    沒收。
據上論斷，應依刑事訴訟法第299 條第1 項前段、刑法第28條、
第56條、第321 條第1 項第3 款、第354 條、第55條、第38條第
1 項第2 款，判決如主文。
本案經檢察官甲○○到庭執行職務。
中　　華　　民　　國　　94　　年　　5 　　月　　11　　日
                  刑事第十二庭  審判長法　官  張維君
                                      法  官  伍逸康
                                      法  官  劉惠娟
以上正本證明與原本無異。
如不服本判決，應於判決送達後10日內，向本院提出上訴狀。
中　　華　　民　　國　　94　　年　　5 　　月　　11　　日
                                      書記官  陳素徵
附表
┌──┬───────────┬────────┐
│編號│   扣案物品名稱       │    數量        │
├──┼───────────┼────────┤
│一、│  一字型螺絲起子      │    貳支        │
├──┼───────────┼────────┤
│二、│  十字型螺絲起子      │    壹支        │
├──┼───────────┼────────┤
│三、│   剪刀               │    壹支        │
├──┼───────────┼────────┤
│四、│   尖嘴鉗             │    壹支        │
├──┼───────────┼────────┤
│五、│  一字型螺絲起子      │    壹支        │
├──┼───────────┼────────┤
│六、│  磨平螺絲起子        │    壹支        │
└──┴───────────┴────────┘
附錄：本判決論罪科刑法條全文
中華民國刑法第321條
犯竊盜罪而有左列情形之一者，處 6 月以上、 5 年以下有期徒
刑：
一  於夜間侵入住宅或有人居住之建築物、船艦或隱匿其內而犯
    之者。
二  毀越門扇、牆垣或其他安全設備而犯之者。
三  攜帶兇器而犯之者。
四  結夥三人以上而犯之者。
五  乘火災、水災或其他災害之際而犯之者。
六  在車站或埠頭而犯之者。
前項之未遂犯罰之。
中華民國刑法第354條
毀棄、損壞前二條以外之他人之物或致令不堪用，足以生損害於
公眾或他人者，處2 年以下有期徒刑、拘役或500 元以下罰金。
